福建金門地方法院民事裁定
108年度家繼訴字第3號
上訴人  即  
被      告  陳羽君


被上訴人即
原      告  黃馨儀

上列當事人間請求分割遺產等事件，上訴人即被告對於民國110
年11月25日本院108年度家繼訴字第3號民事判決提起上訴，核有
下列事項應予補正，茲依民事訴訟法第442條第2項前段規定，限
上訴人於收受本裁定送達後7日內補正：
一、上列當事人間請求分割遺產等事件，業經本院於110年11月2
    5日判決，上訴人即被告不服，提起上訴，惟未繳納上訴費
    用。經查，本件上訴人敗訴部分原判決主文第一項所受利益
    之客觀價額為附表一之積極遺產扣除附表二之消極債務，即
    為6,780,756元｛計算式：【（38,019,558-4,115,779）×1/ 
    5 】＝6,780,756元，元以下四捨五入｝，加上原判決主文第
    二項聲明上訴人即被告敗訴部分為1,729,774元，故本件訴
    訟標的價額核定為8,510,530元（計算式：6,780,756＋1729,
    774＝8,510,530），應徵第二審裁判費128,022元，茲依民事
    訴訟法第442條第2項規定，限上訴人於收受本裁定送達後7
    日內向本院繳納，逾期即駁回其上訴。
二、次按民事訴訟法第441條第1項第4款及第2項規定，提起上訴
    ，應以上訴狀表明上訴理由，提出於原第一審法院為之，且
    上訴理由須表明應廢棄或變更原判決之理由，及關於前款理
    由之事實及證據。茲上訴人所提上訴狀中，並未載明上訴理
    由及關於理由之事實及證據，是上訴人亦應於收受本裁定送
    達後7日內提出載明上訴理由及關於理由之事實及證據之上
    訴狀正本及影本（或繕本）各1份到院，毋得延誤，逾期未
    補正，即駁回其訴，特此裁定。
三、特此裁定。 
中　　華　　民　　國　　110 　年　　12　　月　　10　　日
                  家事法庭  法　官　黃俊偉
以上正本係照原本作成。　　　　　　　　　
如不服本裁定關於核定訴訟標的價額部分，應於送達後10日內向
本院提出抗告狀，並繳納抗告費新臺幣1,000 元；其餘關於命補
繳裁判費部分，不得抗告。
中　　華　　民　　國　　110 　年　　12　　月　　10　　日
                            書記官  黃紹洧

　　　　　　　　　　　　　　　　
附表一：本院認定之遺產範圍及分割方法

編號 財產種類     被繼承人黃達端之遺產種類 面積（平方 公尺）/權利 範圍 價額   分割方法 1 土地 金門縣○○鎮○○段000地號 三分之一    348,181 由兩造按附表 四應繼分比例 分別共有 2 土地 金門縣○○鎮○○段000地號 三分之一    852,193  3 土地 金門縣○○鎮○○段000地號 三分之一  2,026,397  4 土地 金門縣○○鎮○○段000地號 三分之一    821,585  5 土地 金門縣○○鎮○○段000地號 三分之一    624,471  6 土地 金門縣○○鎮○○段000地號 三分之一  1,157,102  7 土地 金門縣○○鎮○○段000地號 三分之一  1,101,369  8 土地 金門縣○○鎮○○段00000地號 六分之一  1,376,555  9 土地 新北市○○區○○段000地號   全部 11,043,596  10 建物 金門縣○○鎮○○里○○○000○0號 四分之一     30,100  11 建物 新北市○○區○○里○○路0段00號 全部     67,700  12 存款 台新國際銀行股份有限公司      38,829  13 存款 第一商業銀行股份有限公司      61,170  14 存款 中華郵政股份有限公司   5,337,639   15 存款 臺灣土地銀行有限公司      52,671  16 投資 喆隆興業有限公司出資額   1,000,000  17 債權 本院106年度重訴字第29號判決債權   9,600,000  18 債權 新北市○○區○○路0段00號租金債權   50,000/月  19 債權 代陳羽君墊付太保房屋房貸之債權           0  20 債權 代陳羽君墊付裁判費債權           0  21 債權 新北市○○區○○路0段00號租金至110年10月5日止已收取之租金債權   2,430,000  備註： 1.以上所示各該金額或價額之幣別，均為新臺幣。 2.上開存款債權合計5,490,309元（計算式： 38,829＋61,170＋5,337,639＋ 52,671＝5,490,309）。 3.上開所列遺產範圍，均含本件繼承開始後，由各該筆遺產所生之利息或其他孳息。 4.上開土地、建物、存款、債權額合計 38,019,558元（計算式：348,181＋852,193＋2,026,397＋821,585＋ 624,471＋1,157,102＋1,101,369＋1,376,555＋11,043,596＋30,100＋67,700＋38,829＋61,170＋5,337,639＋ 52,671＋1,000,000＋ 9,600,000＋50,000＋ 2,430,000＝38,019,558）      



附表二：消極債務

編號 種類     名                稱 本院認定之金額/權利範圍 原告主張之金額/權利範圍 1 債務 積欠台北富邦銀行之借款   1,008,097元 1,008,097元 2 債務 積欠永豐銀行之借款           0元 18,437元 3 債務 積欠永豐銀行之借款           0元 78,894元 4 債務 積欠臺灣銀行之借款     750,389元 750,389元 5 債務 積欠黃達才之欠款      80,000元 80,000元 6 債務 積欠黃達聰之欠款   1,200,000元 1,200,000元 7 債務 積欠黃吳照華之扶養費     520,000元 520,000元 8 支出 喪葬/祭祀費用     229,112元 229,112元 9 支出 醫療/醫材/照護費用      12,963元 12,963元 10 支出 其他代墊費用      24,414元 24,414元 11 支出 代清償台北富邦銀行借款     290,804元 290,804元 12 支出 代支付裁判費用           0元 100,352元 備註： 1.以上所示各該金額或價額之幣別，均為新臺幣。 2.以上債務及支出費用合計：4,115,779元（計算式：1,008,097＋750,389＋80,000＋1,200,000＋ 520,000＋229,112＋ 12,963＋24,414＋290,804＝4,115,779） 3.上開所列遺產範圍，均含本件繼承開始後，由各該筆遺產所生之利息或其他孳息。  4.上開本院認定之金額為截至各銀行所函覆基準日之金額。